【裁判字號】    99,交易,263
【裁判日期】    990430
【裁判案由】    過失致死等
【裁判全文】
臺灣板橋地方法院刑事判決             99年度交易字第263號
公  訴  人  臺灣板橋地方法院檢察署檢察官
被      告  甲○○
上列被告因過失致死等案件，經檢察官提起公訴（99年度偵字第
2318號），由本院裁定改依簡式審判程序審理，並判決如下：
    主  文
甲○○服用酒類，不能安全駕駛動力交通工具而駕駛，處有期徒
刑參月；又因過失致人於死，處有期徒刑拾月。應執行有期徒刑
壹年，緩刑參年。
    事  實
一、甲○○明知服用酒類後，將使其駕駛車輛之注意力降低，反
    應能力趨緩，危害其本身、車上乘客及其他用路人及行車安
    全，並應注意飲酒後吐氣所含酒精成份超過每公升0.25毫克
    以上者，不得駕車，竟仍於民國98年12月21日下午3 時許，
    在位於臺北縣三重市○○街66號永福國小附近之卡拉OK小吃
    店內，飲用酒類已達不能安全駕駛之程度後，仍騎乘車號
    BGQ-818號重型機車搭載其友人林室棋上路，嗣於同日下午4
    時許，其騎乘上開重型機車沿臺北縣三重市○○路○段地下
    機車道，由三重市○○路往忠孝路方向行駛之時，因飲酒過
    量、不勝酒力而重心不穩，其所騎乘之該重型機車乃自行傾
    斜滑倒，造成甲○○、林室棋亦跌落於路面，除甲○○本身
    受有傷害之外，林室棋亦受有創傷性蜘蛛膜下腔出血、頭皮
    之開放性傷口、臉、頭皮及頸之挫傷、肋骨骨折及血胸等傷
    害，雖經立即送醫急救，直至同年12月30日16時35分許，仍
    因顱內出血神經性休克傷重不治而死亡，此間因甲○○被送
    往醫院緊急救治，經抽取其血液檢驗結果，其血液中含有酒
    精濃度竟高達每毫升187毫克（換算成呼氣中酒精濃度達每
    公升0. 935毫克），始循線查悉上情。
二、案經被害人林室棋之女乙○○訴由臺北縣政府警察局三重分
    局報告及臺灣板橋地方法院檢察署檢察官據報相驗後自動檢
    舉簽分偵查後起訴。
    理  由
一、上開犯罪事實，業經被告甲○○迭於警詢、偵查中及本院審
    理時坦承不諱，核與告訴人乙○○於警詢時及偵查中所指證
    之情節大致相符，並有道路交通事故調查報告表（一）（二
    ）、道路交通事故現場圖、現場照片、現場附近監視器翻拍
    照片、馬偕紀念醫院淡水分院診斷證明書、臺北縣立醫院檢
    驗科98年12月22日藥物毒物濃度測定檢驗結果及酒精濃度抽
    血檢驗值與呼氣濃度值換算公式表等附卷可稽，且本件車禍
    被害人林室棋確因上開車禍事故造成顱內出血神經性休克傷
    重不治而死亡一情，亦業據檢察官先督同檢驗員進行相驗，
    其後並會同法醫師解剖鑑定屬實，有相驗筆錄、相驗屍體證
    明書、驗斷書、相驗屍體照片及法務部法醫研究所（99）醫
    鑑字第0991100113號鑑定書在卷可憑。又按汽車駕駛人飲用
    酒類或其他類似物後其吐氣所含酒精濃度超過每公升0.25毫
    克，不得駕車，道路交通安全規則第114 條第2 款定有明文
    ，被告駕車自應注意上述道路交通安全之相關規定，而依當
    時情形，又無不能注意之情事，竟於飲酒至不能安全駕駛之
    程度後，仍騎車搭載被害人上路，以致不勝酒力重心不穩而
    人車倒地，造成被害人因而傷重不治死亡，是被告對於本件
    車禍之發生顯有過失自明。準此，則被告自白核與事實相符
    ，是以本件事證明確，被告上開犯行堪以認定，應予依法論
    科。
二、核被告所為，係犯刑法第185條之3服用酒類不能安全駕駛動
    力交通工具而仍駕駛罪及第276條第1項之過失致人於死罪。
    其所犯上開服用酒類不能安全駕駛動力交通工具而駕駛罪，
    以及過失致人於死罪之間，犯意各別，行為互異，應予分論
    併罰之。又被告係酒後駕車，因而發生車禍並致被害人死亡
    之結果，其所犯過失致死罪之部分，應依道路交通管理處罰
    條第86條第1 項規定加重其刑。爰審酌被告先前已有飲酒後
    不能安全駕駛而仍駕車之前科紀錄，素行不佳，且於本件又
    係因酒後騎車搭載被害人上路，致使被害人跌倒而傷重不治
    死亡，過失程度不輕，復參酌被告已取得被害人家屬之諒解
    （業經告訴人乙○○於99年2 月5 日偵查中陳述明確），以
    及事發後大致坦承犯行，犯後態度尚稱良好等一切情狀，分
    別量處如主文所示之刑，並定其應執行之刑，以資儆懲。另
    查：被告於5 年內未曾受有期徒刑以上罪刑之宣告一節，有
    臺灣高等法院被告前案紀錄表1 份在卷可稽，且其犯罪後已
    深知悔悟，應係因一時失慮，而罹刑章，復參酌其於事後不
    僅坦承犯行，同時又已取得被害人家屬之諒解，被害人家屬
    即告訴人乙○○於偵查中亦明確表示願意原諒被告，本院認
    被告經此偵審程序之進行及罪刑宣告，當知警惕而無再犯之
    虞，是其所受宣告之刑，以暫不執行為適當，爰併予宣告緩
    刑3 年，以勵自新，冀希被告能切實記取教訓，勿再重蹈覆
    轍，以免自誤誤人。
三、末按「除被告所犯為死刑、 無期徒刑、最輕本刑為3年以上
    有期徒刑之罪或高等法院管轄第一審案件者外，於前條第1
    項程序進行中，被告先就被訴事實為有罪之陳述時，審判長
    得告知被告簡式審判程序之旨，並聽取當事人、代理人、辯
    護人及輔佐人之意見後，裁定進行簡式審判程序。」刑事訴
    訟法第273條之1第1項定有明文。查本件被告所犯刑法第276
    條第1項及第185條之3等罪，其法定刑均非最輕本刑為3年以
    上有期徒刑之罪，且被告於本院99年4 月20日準備程序進行
    中，復就被訴之事實為有罪之陳述，經告知被告簡式審判程
    序之旨，被告及公訴人對於本件改依簡式審判程序審理均表
    示同意，是本院即依前揭刑事訴訟法規定，裁定本件進行簡
    式審判程序，附此敘明。
據上論斷，應依刑事訴訟法第273 條之1第1項、第299條第1項前
段，刑法第276 條第1 項、第185 條之3 、第51條第5 款、第74
條第1 項第1 款，道路交通管理處罰條第86條第1 項，刑法施行
法第1 條之1 ，判決如主文。
本案經檢察官張瑞玲到庭執行職務。
中    華    民    國    99    年    4     月    30    日
                           刑事第十八庭
                                 法  官  楊仲農
上列正本證明與原本無異。
如對本判決不服，應於送達後10日內，向本院提出上訴狀（應抄
附繕本）
                                 書記官  陳香君
中    華    民    國    99    年    5     月    4     日
附錄本判決論罪之法律條文：
刑法第185條之3：
服用毒品、麻醉藥品、酒類或其他相類之物，不能安全駕駛動力
交通工具而駕駛者，處1 年以下有期徒刑、拘役或15萬元以下罰
金。
刑法第276條第1項：
( 過失致死罪) 因過失致人於死者，處2 年以下有期徒刑、拘役
或2千元以下罰金。

司法院資訊處製作；財團法人民間司法改革基金會備份。
